【裁判字號】    99,中交簡上,184
【裁判日期】    990617
【裁判案由】    過失傷害
【裁判全文】
臺灣臺中地方法院刑事判決         99年度中交簡上字第184號
上  訴  人  乙○○
即  被  告
上列上訴人因過失傷害案件，不服中華民國99年1 月12日本院臺
中簡易庭99年度中交簡字第99號第一審刑事簡易判決（聲請簡易
判決處刑案號：臺灣臺中地方法院檢察署98年度偵字第12735 號
），提起上訴，本院管轄之第二審合議庭判決如下：
    主      文
上訴駁回。
乙○○緩刑貳年。
    犯罪事實及理由
一、本案經本院合議庭審理結果，認除證據部分補充上訴人即被
    告乙○○（下稱被告）於本院審理時之自白外，其餘第一審
    簡易判決認事用法及量刑均無不當，應予維持，並引用臺灣
    臺中地方法院檢察署檢察官起訴書及本院第一審簡易判決記
    載之犯罪事實、證據及理由（如附件）。
二、被告上訴意旨略以：被告肇事後多次向臺中市西屯區調解委
    員會聲請調解，然因告訴人之法定代理人請求金額過高，致
    無法調解成立，並非被告無賠償之意願，現鈞院簡易庭法官
    已促成被告與告訴人之法定代理人成立和解，並已賠償新臺
    幣（下同）3 萬6 千元，請從輕量刑或諭知緩刑云云。
三、按刑罰之量定，固屬法院自由裁量之職權行使，但仍應審酌
    刑法第57條所列各款事由及一切情狀，為酌量輕重之標準，
    並非漫無限制；量刑輕重係屬事實審法院得依職權自由裁量
    之事項，苟已斟酌刑法第57條各款所列情狀而未逾越法定刑
    度，不得遽指為違法；且在同一犯罪事實與情節，如別無其
    他加重或減輕之原因，下級審量定之刑，亦無過重或失輕之
    不當情形，則上級審法院對下級審法院之職權行使，原則上
    應予尊重（最高法院72年臺上字第6696號、75年臺上字第70
    33號判例及85年度臺上字第2446號判決意旨參照）。次按刑
    法第284 條第2 項前段業務過失傷害罪之法定本刑為1 年以
    下有期徒刑、拘役或1 千元以下罰金。本院斟酌被告肇事過
    失程度、告訴人所受傷勢及被告犯罪後坦承犯行之態度等一
    切情狀，認原判決判處被告拘役50日，如易科罰金，以1 千
    元折算1 日，其法律適用及量刑均屬妥適，被告僅以請求從
    輕量刑或給予緩刑機會為由，而提起本件上訴，核為無理由
    ，均應予駁回。
五、又告訴人之法定代理人甲○○雖認應給予被告懲誡，不宜給
    予緩刑宣告云云。然查，被告前未曾受有期徒刑以上刑之宣
    告，有臺灣臺中地方法院檢察署刑案資料查註紀錄表及臺灣
    高等法院被告前案紀錄表各1 件在卷可按，素行良好，其因
    一時疏失，致罹刑章，事後坦承犯行，並多次向臺中市西屯
    區公所聲請調解，然因與告訴人之法定代理人就告訴人之傷
    勢輕重及所受損害多寡有重大歧異，致未能達成調解，有調
    解不成立證明書在卷可憑（見本院卷第7 至8 頁），足見被
    告犯後態度並非不佳，且被告於本院審理期間即民國99年5
    月14日業與告訴人之法定代理人甲○○以3 萬6 千元達成和
    解，並於當日將和解金交付甲○○收訖乙情，此據被告及告
    訴人之法定代理人甲○○於本院審理中陳明在卷（見本院卷
    第37頁），堪認被告具有悔意，信被告經此偵審程序教訓及
    刑之宣告，應能知所警惕，而無再犯之虞，本院綜合各情，
    認第一審簡易判決所宣告之刑以暫不執行為適當，併予宣告
    緩刑2 年，以啟自新。
據上論斷，應依刑事訴訟法第455 條之1 第3 項、第373 條、第
368 條，刑法第74條第1 項第1 款，判決如主文。
中    華    民    國    99    年    6     月    17    日
           刑事第十五庭   審判長法  官  江奇峰
                                法  官  郭書豪
                                法  官  廖純卿
上正本證明與原本無異。
本件不得上訴。
                                書記官  柳寶倫
中    華    民    國    99    年    6     月    17    日

司法院資訊處製作；財團法人民間司法改革基金會備份。
